【裁判字號】    89,交聲,303
【裁判日期】    890731
【裁判案由】    交管條例聲異
【裁判全文】
臺灣板橋地方法院交通事件裁定                    八十九年度交聲字第三三號
    原處分機關  交通部公路局臺北區監理所板橋監理站
    受處分人即  甲○○
    異  議  人
右受處分人因違反道路交通管理處罰條例案件，對於交通部公路局臺北區監理所板橋
監理站八十九年五月二十四日板監三字第駕裁00－000000號裁決書所為之處分（原處
分案號：臺北市政府警察局北市警交字85Ａ字第539701號），聲明異議，本院裁定如
左：
    主  文
異議駁回。
    理  由
一、原處分意旨略以：受處分人即異議人甲○○於民國八十六年六月五日上午七時二
    十六分許，駕駛車牌號碼ＧＬＲ－九０六號重型機器腳踏車，行經臺北市○○路
    、興隆路路口（移送書誤載為興農路），經臺北市政府警察局文山二分局執勤員
    警因其無照駕駛，以臺北市政府警察局北市警交字85Ａ字第539701號違反道路交
    通管理事件通知單當場舉發，是案移送交通部公路局臺北區監理所板橋監理站後
    ，該站以前揭通知單所舉發之異議人違規事實，並無不合，爰以道路交通管理處
    罰條例第二十五條第一項第三款，裁處罰鍰新臺幣六百元等語。
二、異議人則堅決否認有何違反道路交通管理處罰條例之情事，辯稱：伊於八十九年
    六月二十日至監理站查詢，發現違規罰單上之簽名，非伊所親簽，該筆跡與伊之
    簽名顯不相同，足見受處分人非渠本人，而係第三人偽造之簽名等語。
三、按受處分人不服道路交通管理處罰條例第八條主管機關所為之處罰得於接到裁決
    之翌日起十五日內向管轄地方法院聲明異議；又聲明異議之期間，自裁決送達之
    翌日起算，並得依法扣除在途期間及聲請回復原狀；聲明異議，應以司法狀紙，
    敘述異議之理由，提出於原處分機關為之，原處分機關應於收受異議狀五日內，
    將該案卷及有關證物，送交該管地方法院或其分院交通法庭，道路交通管理處罰
    條例第八十七條第一項、道路交通案件處理辦法第十二條、第十三條分別定有明
    文。經查，本件異議人甲○○係於八十九年六月二日收受裁決書，有該件裁決書
    掛號送達回執一紙在卷可按，乃異議人遲至同年月二十六日始向原處分機關提出
    聲明異議狀，亦有該異議狀所附收文戳記存卷可稽，是其異議已逾上揭十五日期
    間之規定，異議人之異議自非適法，應予駁回。
據上論斷，應依道路交通案件處理辦法第十八條，裁定如主文。
中      華      民      國      八十九      年    七    月    三十一    日
                                  臺灣板橋地方法院交通法庭
                                      法  官    彭  松  江
右正本證明與原本無異
如不服本裁定應於送達後五日內向本院提出抗告狀
                                      書記官    林  秀  惠
中      華      民      國      八十九      年    七    月    三十一    日


司法院資訊處製作；財團法人民間司法改革基金會備份。
